臺灣臺中地方法院刑事判決　　　　　　　94年度訴字第3079號
公　訴　人　臺灣臺中地方法院檢察署檢察官
被　　　告　甲○○
上列被告因毒品危害防制條例案件，經檢察官提起公訴（94年度
毒偵字第4645號），暨蒞庭檢察官聲請併案辦理（94年度毒偵字
第4721號），被告於準備程序中就被訴及聲請併案辦理之事實均
為有罪之陳述，受命法官於聽取當事人之意見後，由本院合議庭
裁定改依簡式審判程序審理，本院判決如下：
    主    文
甲○○連續施用第一級毒品，累犯，處有期徒刑壹年。
扣案之注射針筒參支、杓子壹支，均沒收。
    犯罪事實
一、甲○○於民國八十三年間，曾因違反肅清煙毒條例案件，經
    本院判處有期徒刑三年確定，同年又因違反肅清煙毒條例案
    件、違反槍炮彈藥刀械管制條例案件、違反麻醉藥品管理條
    例案件、偽造文書，經本院分別判處有期徒刑三年二月、三
    月、三月、三月，並經臺灣高等法院臺中分院定應執行刑為
    有期徒刑三年六月確定，於八十四年六月十六日入監合併執
    行該有期徒刑三年及三年六月之刑罰，至八十七年六月六日
    假釋出獄，並於九十年十月八日假釋期滿未被撤銷而視為執
    行完畢。於九十三年間，另因施用毒品案件，經本院裁定送
    觀察、勒戒後，無繼續施用毒品之傾向，於九十四年二月三
    日執行完畢釋放。猶不知悔改，復基於施用第一級毒品之概
    括犯意，自九十四年六月底某日起至九十四年九月二日十五
    時許止，在其臺中市○○區○○街137號7樓之6住處及臺中
    市○區○○○路2段195號公園內，以將第一級毒品海洛因置
    於注射針筒內摻水後施打血管之方式，連續施用海洛因，每
    天均施用一～二次。嗣於九十四年七月三十日上午十時二
    十分許，在前揭住處為警搜索查獲，並扣得其所有供施打海
    洛因用之注射針筒二支、鏟海洛因入注射針筒內之杓子一支
    ，九十四年九月二日十五時許，在前揭公園內甫施打海洛
    因完畢，旋遭警發現可疑而查獲，並扣得其所有供施打海洛
    因用之注射針筒一支。
二、案經臺中市警察局第三分局及第一分局報請臺灣臺中地方法
    院檢察署檢察官偵查起訴暨蒞庭檢察官聲請併案辦理。
    理  由
一、上揭犯罪事實業據被告甲○○於警詢、檢察官偵訊中及本院
    審理時坦承不諱，且其兩次被查獲後經警採其尿液送鑑驗結
    果，均呈嗎啡陽性反應，此有中山醫學大學附設醫院藥物濫
    用檢測中心所出具之濫用藥物尿液檢驗報告計二紙附卷可稽
    （參第4645號偵卷第7頁、本院卷第38頁），並有扣案之注
    射針筒三支、杓子一支足憑；又被告曾因施用毒品案件，經
    本院裁定送觀察、勒戒後，無繼續施用毒品之傾向，於九十
    四年二月三日執行完畢釋放乙情，有被告之全國施用毒品案
    件紀錄表（參偵卷第3頁）及臺灣高等法院被告前案紀錄表
    （參本院卷第9頁）各一份存卷足參。被告於觀察、勒戒執
    行完畢釋放後，五年內再犯毒品危害防制條例第十條第一項
    之罪，事證已臻明確，犯行應堪認定。
二、核被告所為，係犯毒品危害防制條例第十條第一項之施用第
    一級毒品罪。其因施用海洛因而持有第一級毒品之行為，為
    施用第一級毒品行為所吸收，不另論罪。又(一)被告多次施用
    第一級毒品之犯行，時間緊接，方法相同，觸犯構成要件相
    同之罪名，顯係基於概括犯意為之，應依連續犯規定論以一
    罪，並加重其刑，(二)檢察官就犯罪事實欄時間查獲之事實
    ，於九十四年九月二十七日起訴繫屬本院（即本案）後，復
    就犯罪事實欄時間查獲之事實起訴，於九十四年九月二十
    八日繫屬本院，分本院九十四年度訴字第3070號案，因被告
    前後兩次被查獲之施用海洛因行為，係基於概括之犯意為之
    ，此經被告陳述明確，且與施用毒品具有成癮性不易戒絕之
    情形相符，有連續犯之裁判上一罪關係，犯罪事實欄時間
    被查獲之部分，為本案起訴事實效力所及，是以本院自得依
    照蒞庭檢察官之聲請，就該部分併予審理，(三)被告於八十三
    年間，曾因違反肅清煙毒條例案件，經本院判處有期徒刑三
    年確定，同年又因違反肅清煙毒條例案件、違反槍炮彈藥刀
    械管制條例案件、違反麻醉藥品管理條例案件、偽造文書，
    經本院分別判處有期徒刑三年二月、三月、三月、三月，並
    經臺灣高等法院臺中分院定應執行刑為有期徒刑三年六月確
    定，於八十四年六月十六日入監合併執行該有期徒刑三年及
    三年六月之刑罰，至八十七年六月六日假釋出獄，並於九十
    年十月八日假釋期滿未被撤銷而視為執行完畢，此有臺灣高
    等法院被告前案紀錄表一份在卷可證，其受有期徒刑之執行
    完畢後，五年以內再犯本件有期徒刑以上之罪，為累犯，依
    刑法第四十七條規定，應遞加重其刑。爰審酌被告犯後坦認
    所為態度良好，所為並未積極侵害他人權益，惟一再施用毒
    品悔意不堅，且每天均施用一至二次情節不輕等一切情狀，
    量處如主文所示之刑。扣案之注射針筒三支、杓子一支，均
    係被告所有供施用海洛因所用之物，此經被告陳明在卷，依
    刑法第三十八條第一項第二款之規定，亦併為沒收之宣告。
據上論斷，應依刑事訴訟法第二百七十三條之一第一項、第二百
九十九條第一項前段，毒品危害防制條例第十條第一項、第二十
三條第二項，刑法第十一條前段、第五十六條、第四十七條、第
三十八條第一項第二款，判決如主文。
中　　華　　民　　國　　94　　年　　10　　月　　25　　日
                          法　官  李秋娟
上為正本係照原本作成
如不服本判決，應於送達後十日內向本院提出上訴狀（須附繕本）
，上訴於臺灣高等法院臺中分院。
                          書記官  吳慕先
中　　華　　民　　國　　94　　年　　10　　月　　25　　日
附錄論罪科刑法條
毒品危害防制條例第十條：
施用第一級毒品者，處六個月以上五年以下有期徒刑。
